【裁判字號】    99,易,27
【裁判日期】    990211
【裁判案由】    違反毒品危害防制條例
【裁判全文】
臺灣屏東地方法院刑事判決                99年度易字第27號
公  訴  人  臺灣屏東地方法院檢察署檢察官
被      告  甲○○
上列被告因違反毒品危害防制條例案件，經檢察官提起公訴（98
年度偵字第823 號），被告於準備程序就被訴事實為有罪之陳述
，本院合議庭裁定由受命法官獨任進行簡式審判程序，並予判決
如下：
    主  文
甲○○持有第二級毒品，累犯，處有期徒刑陸月，如易科罰金，
以新臺幣壹仟元折算壹日。扣案之第二級毒品甲基安非他命壹包
及其外包裝袋壹只（檢驗前重點玖零捌公克，檢驗後重點玖
零貳公克）均沒收銷燬。
    事  實
一、甲○○前於(1)民國87年間因違反麻醉藥品管理條例、藥事法
    等案件，經臺灣高等法院高雄分院分別判處有期徒刑5 年6
    月、1 年，定應執行刑為有期徒刑6 年3 月確定；(2)復於88
    年間，因違反毒品危害防制條例案件，經本院以88年度屏簡
    字490 號判決判處有期徒刑3 月確定；(3)又於95年間，再因
    持有毒品案件，經本院以94年度訴字第1001號判決判處有期
    徒刑5 月確定，上開案件經本院96年度聲減字第1708號裁定
    ，除違反麻醉藥品管理條例部分不符減刑要件仍為有期徒刑
    5 年6 月外，其餘各罪分別減為有期徒刑6 月、1 月15日、
    2 月15日，應執行有期徒刑5 年10月確定。上開(1)(2)案件接
    續執行，於93年1 月19日縮短刑期假釋出監，嗣因假釋期間
    再犯上開(3)之案件而經撤銷假釋執行殘刑有期徒刑2 年10月
    14日後接續執行上開(3)所示之案件，於98年1 月15日縮刑期
    滿執行完畢。詎其仍不知悔改，明知甲基安非他命為毒品危
    害防制條例第2 條第2 項第2 款所列之第二級毒品，不得非
    法持有，竟仍基於持有第二級毒品甲基安非他命之犯意，於
    98 年5月9 日23時許，自真實姓名、年籍不詳、綽號「黑狗
    」之成年男子，在屏東縣屏東市台糖糖廠附近一間廟宇前，
    向「黑狗」購買第二級毒品甲基安非他命1 包（檢驗前重3.
    908 公克，檢驗後重3.902 公克）而持有之。嗣於98年5 月
    10日凌晨1 時30分許，為警於屏東縣屏東市○○○路與台糖
    二街口執行攔檢時查獲，並扣得上開甲基安非他命1 包，而
    查悉上情。
二、案經臺灣屏東地方法院檢察署檢察官主動簽分偵查起訴。
    理  由
一、本案被告黃懇田所犯違反毒品危害防制條例罪，並非法定刑
    為死刑、無期徒刑或最輕本刑3 年以上有期徒刑之罪，亦非
    高等法院管轄第一審之案件，而被告於本院準備程序中就被
    訴事實為有罪之陳述，本院合議庭乃裁定由受命法官獨任進
    行簡式審判程序。又簡式審判程序之證據調查，不受刑事訴
    訟法第159 條第1 項、第161 條之2 、第161 條之3 、第16
    3 條之1 及第164 條至第170 條規定之限制，刑事訴訟法第
    273 條之2 亦定有明文，故本件審理依該規定，亦排除嚴格
    證據調查，併予敘明。
二、上開犯罪事實，業據被告甲○○於警詢、偵訊及本院審理時
    坦承不諱，復有卷附之偵查報告1 紙（見警卷第3 頁）、搜
    索扣押筆錄暨扣押物品目錄表各1 份（見警卷第8 至12頁）
    及扣案之甲基安非他命1 包可資佐證；至扣案之白色結晶體
    1 包（檢驗前重3.908 公克，檢驗後重3.902 公克），經行
    政院衛生署管制藥品管理局以氣象層析質譜儀法檢測後，結
    果含第二級毒品甲基安非他命成分，此有該局管理局98 年9
    月3 日所出具之管檢字第0980009262號鑑定書1 紙在卷可憑
    （見偵卷第12頁），堪認被告前揭不利於己之自白與事實相
    符。是以，本件事證已臻明確，被告上開犯行堪予認定，應
    依法論科。
三、按海洛因屬毒品危害防制條例第2 條第2 項第2 款規定之第
    二級毒品，不得持有。核被告甲○○所為，係犯同條例第11
    條第2 項之持有第二級毒品罪。另被告有如前揭犯罪事實欄
    所述之經有期徒刑宣告及執行完畢之情形，有前開臺灣高等
    法院被告前案紀錄表附卷可稽，其於有期徒刑執行完畢後5
    年以內，故意再犯本件為有期徒刑以上之罪，構成累犯，應
    依刑法第47條第1 項規定加重其刑。爰審酌被告屢屢因毒品
    案件遭論罪科刑，有前揭臺灣高等法院被告前案紀錄表可參
    ，素行顯見非佳，雖其自承扣案之毒品係為自殺所用，而被
    告於本案經查獲後所排放之尿液經採樣送驗，於安非他命類
    毒品呈陰性反應，有屏東縣政府警察局屏東分局毒品案件涉
    嫌人尿液採證編號姓名對照表及臺灣檢驗科技股份有限公司
    98年4 月22日出具之濫用藥物尿液檢驗報告各1 紙附卷足稽
    （見警卷第13頁、偵卷第10頁），是被告確無施用毒品之行
    為，然被告既無施用毒品成癮，則應無毒品之需求，卻多次
    持有毒品而遭查獲，堪認其持有毒品之目的顯不單純，兼衡
    酌其持有毒品之時間短暫，持有之毒品數量僅3.908 公克，
    且犯後坦承犯行，態度尚可，兼衡其之生活狀況、品行、智
    識程度等一切情狀，量處如主文所示之刑，併諭知易科罰金
    之折算標準。扣案之甲基安非他命1 包（檢驗前重3.908 公
    克，檢驗後重3.902 公克），應依毒品危害防制條例第18條
    第1 項前段諭知沒收銷燬，其外包裝袋1 只，因殘留微量毒
    品海洛因難以析離，爰依同規定沒收銷燬之。
據上論斷，應依刑事訴訟法第273 條之1 第1 項、第299 條第1
項前段，毒品危害防制條例第11條第2 項、第18條第1 項前段，
刑法第11條、第47條第1 項、第41條第1 項，判決如主文。
本案經檢察官潘國威到庭執行職務。
中    華    民    國    99    年    2     月    11    日
                  刑事第三庭    法  官  陳怡先
以上正本證明與原本無異。
如不服本判決應於收受判決後10日內向本院提出上訴書狀，並應
敘述具體理由；其未敘述上訴理由者，應於上訴期間屆滿後20日
內向本院補提理由書（均須按他造當事人之人數附繕本）「切勿
逕送上級法院」。
中    華    民    國    99    年    2     月    11    日
                                書記官  鍾小屏
毒品危害防制條例第11條第2項
持有第二級毒品者，處2 年以下有期徒刑、拘役或新臺幣3 萬元
以下罰金。

司法院資訊處製作；財團法人民間司法改革基金會備份。
